臺灣新竹地方法院刑事判決
110年度訴字第613號
公  訴  人  臺灣新竹地方檢察署檢察官
被      告  陳廷翔



            陳霆愷


            連鴻恩


上列被告因詐欺等案件，經檢察官提起公訴（110年度少連偵字
第90號），經法官告知簡式審判程序意旨，並聽取公訴人、被告
之意見後，本院合議庭裁定依簡式審判程序審理，判決如下：
    主  文
丁○○犯如附表二各編號所示之罪，主文罪名及宣告刑各如附表二
各編號所載。應執行有期徒刑壹年肆月，併科罰金新臺幣捌仟元
，罰金如易服勞役，以新臺幣壹仟元折算壹日。未扣案之犯罪所
得新臺幣陸佰玖拾玖元沒收，於全部或一部不能沒收或不宜執行
沒收時，追徵其價額。
戊○○犯如附表二各編號所示之罪，主文罪名及宣告刑各如附表二
各編號所載。應執行有期徒刑壹年肆月，併科罰金新臺幣捌仟元
，罰金如易服勞役，以新臺幣壹仟元折算壹日。未扣案之犯罪所
得新臺幣陸佰玖拾玖元沒收，於全部或一部不能沒收或不宜執行
沒收時，追徵其價額。
丙○○犯如附表二各編號所示之罪，主文罪名及宣告刑各如附表二
各編號所載。應執行有期徒刑壹年伍月，併科罰金新臺幣壹萬元
，罰金如易服勞役，以新臺幣壹仟元折算壹日。未扣案之犯罪所
得新臺幣陸佰玖拾玖元沒收，於全部或一部不能沒收或不宜執行
沒收時，追徵其價額。
    事  實
一、丁○○、戊○○、連鴻恩、洪○崴（92年1月生，案發時為少年，真
    實姓名年籍詳卷）與暱稱「皇帝」等人所屬詐欺集團成員間
    ，基於三人以上詐欺取財及洗錢之犯意聯絡，以如附表一所
    示分工內容，先由該詐欺集團不詳成員，以如附表二所示詐
    騙時間、方式詐騙如附表二所示之被害人，致如附表二所示
    被害人陷於錯誤，於如附表二所示匯款時間、金額，匯款至
    附表二所示帳戶。再由戊○○、丙○○、洪○崴於109年7月19日
    依丁○○指示，至丁○○位於新北市○○區○○街000巷0號租屋處，
    丁○○將前開該詐欺集團成員取得之陳巧玫所申設之國泰世華
    商業銀行帳號000-000000000000號、中華郵政帳號000-0000
    0000000000號之人頭帳戶之金融卡等物交予洪○崴，戊○○即
    駕駛丁○○所交付之車號0000-00號租賃自用小客車，搭載連鴻
    恩及洪○崴前往新竹市，由洪○崴於如附表二所示時、地，提
    領如附表二所示金額之款項，丙○○則在旁把風，戊○○在上開
    車內監視，洪○崴再將提領款項交予丙○○，由丙○○、戊○○將
    款項回水交予上揭詐騙集團收水之成員，以掩飾、隱匿渠等
    此部分詐欺取財犯罪所得之去向及所在，以獲取如附表一所
    示之報酬。
二、案經乙○○、甲○○訴由新竹市警察局第三分局報告臺灣新竹地
    方檢察署檢察官偵查後起訴。
　　理  由
壹、程序方面：
一、被告丁○○、戊○○、丙○○就本案附表二所示對告訴人所為犯行
    ，臺灣臺北地方檢察署（下稱臺北地檢署）檢察官雖於109
    年度少連偵字第214號等案件起訴書附表編號5、6敘及，惟
    該案公訴檢察官於該案準備程序中陳稱：起訴書附表所示之
    被害人，是在描述被害人將受詐騙的款項匯至起訴書犯罪事
    實欄所示之帳戶，但是起訴的範圍仍是以起訴書犯罪事實欄
    一、㈠至㈧為準等語，業據本院職權調閱臺灣臺北地方法院（
    下稱臺北地院）110年度訴字第439、440號刑事案件卷宗核
    閱無訛（本院卷第199、208頁），本案公訴檢察官亦對臺北
    地檢署檢察官上開所述表示無意見等語（本院卷第222頁）
    ，故本案與上開臺北地院110年度訴字第439、440號案件非
    屬同一案件，是被告丁○○、戊○○、丙○○本案被訴部分並無為
    該案起訴效力所及之問題，先此敘明。
二、本案被告丁○○、戊○○、丙○○所犯均係死刑、無期徒刑、最輕
    本刑為3年以上有期徒刑以外之罪，其於準備程序中就被訴
    事實為有罪之陳述，經法官告知簡式審判程式之旨，並聽取
    公訴人、被告之意見後，本院依刑事訴訟法第273條之1第1
    項之規定，本院合議庭裁定進行簡式審判程序。是本案之證
    據調查方式及證據能力之有無，依刑事訴訟法第273條之2及
    第159條第2項之規定，不受同法第159條第1項、第161條之2
    、第161條之3、第163條之1及第164條至第170條規定之限制
    ，合先敘明。
貳、實體方面：
一、認定犯罪事實所憑之證據及認定之理由：
  ㈠有關附表二編號1部分，業據證人即告訴人乙○○於警詢時證述
    綦詳（少連偵90號卷一第119至122頁），且有告訴人乙○○之
    彰化縣警察局彰化分局大埔派出所陳報單1份（少連偵90號
    卷一第115頁）、受理刑事案件報案三聯單1份（少連偵90號
    卷一第116頁）、受理各類案件紀錄表1份（少連偵90號卷一
    第117頁）、受理詐騙帳戶通報警示簡便格式表1份（少連偵
    90號卷一第123頁）、內政部警政署反詐騙諮詢專線紀錄表1
    份（少連偵90號卷一第118頁）、通報日期為109年7月19日
    之金融機構聯防機制通報單1份（少連偵90號卷一第124頁）
    、告訴人乙○○之行動電話通話紀錄畫面翻拍照片2張（少連
    偵90號卷一第130至131頁）、台新銀行自動櫃員機交易明細
    影本1張（少連偵90號卷一第132頁）、告訴人乙○○之合作金
    庫銀行帳戶存摺封面影本1份（少連偵90號卷一第133頁）、
    國泰世華商業銀行存匯作業管理部111年3月11日國世存匯作
    業字第1110036227號函暨陳巧玫之該行帳戶歷史交易清單各
    1份（本院卷第151至167頁）附卷可稽。
　㈡有關附表二編號2部分，業據證人即告訴人甲○○於警詢時證述
    綦詳（少連偵90號卷一第140至142頁），且有告訴人甲○○之
    新北市政府警察局三重分局大有派出所受理詐騙帳戶通報警
    示簡便格式表1份（少連偵90號卷一第148頁）、通報日期為
    109年7月20日之金融機構聯防機制通報單1份（少連偵90號
    卷一第149頁）、告訴人甲○○之行動電話轉帳往來明細畫面
    截圖2張、通話紀錄畫面截圖1張（少連偵90號卷一第153至1
    54頁、第155頁）、中華郵政股份有限公司111年3月9日儲字
    第1110070059號函暨陳巧玫郵局帳戶歷史交易清單各1份（
    本院卷第147至150頁）附卷可稽。
　㈢此外，有證人即共犯少年洪○崴於警詢中（少連偵90號卷一第
    91至97頁）陳述甚詳，並有提領詐騙款項一覽表1份（少連
    偵90號卷一第98至99頁）、車手提款熱點一覽表1份（少連
    偵90號卷一第100至101頁）、提款機監視器錄影翻拍照片17
    張（少連偵90號卷一第104至106頁）、刑案現場照片15張（
    少連偵90號卷一第109至112頁）、新竹市警察局第三分局少
    年事件移送書1份（少連偵90號卷一第113至114頁）在卷足
    憑。
　㈣另據被告丁○○、戊○○、丙○○於警詢及偵查中（少連偵90號卷
    一第33至39、、48至54、63至69頁、少連偵90號卷二第15、
    38至40、43至44頁）、本院準備程序及審理中對於上開犯行
    均坦承不諱（本院卷第222至223、229頁），足認被告3人上
    開任意性自白，核與事實相符。
　㈤本案事證明確，被告上開犯行，洵堪認定，自均應依法予以
    論罪科刑。
二、論罪科刑：
　㈠按三人以上共同犯刑法第339條詐欺罪者，構成刑法第339條
    之4第1項之加重詐欺取財罪，該條項為法定刑1年以上7年以
    下有期徒刑之罪，屬洗錢防制法第3條第1款所規定之特定犯
    罪。依洗錢防制法第2條之規定：「本法所稱洗錢，指下列
    行為：一、意圖掩飾或隱匿特定犯罪所得來源，或使他人逃
    避刑事追訴，而移轉或變更特定犯罪所得。二、掩飾或隱匿
    特定犯罪所得之本質、來源、去向、所在、所有權、處分權
    或其他權益者。三、收受、持有或使用他人之特定犯罪所得
    。」；倘行為人意圖掩飾或隱匿特定犯罪所得來源，而將特
    定犯罪所得直接消費處分，甚或交予其他共同正犯，而由共
    同正犯以虛假交易外觀掩飾不法金流移動，即難認單純犯罪
    後處分贓物之行為，仍應構成洗錢防制法第2條第1或2款之
    洗錢行為。例如詐欺集團向被害人施用詐術後，為隱匿其詐
    欺所得財物之去向，而令被害人將其款項轉入該集團所持有
    、使用之人頭帳戶，並由該集團所屬之車手前往提領詐欺款
    項得逞，檢察官如能證明該帳戶內之資金係本案詐欺之特定
    犯罪所得，即已該當洗錢防制法第14條第1項之一般洗錢罪
    （最高法院108年度台上字第1744號判決同此見解）。本案
    被告丁○○、戊○○、丙○○所為犯行，係由被告丁○○先招募被告
    戊○○、丙○○、少年洪○崴加入其所屬詐欺集團，其所屬詐欺
    集團成員對被害人施以詐術，令其等陷於錯誤後而匯款至該
    集團事先取得並掌控之金融帳戶內，由交易明細資料等金流
    紀錄即可特定該等款項屬於本案詐欺之特定犯罪所得，由被
    告戊○○依該集團成員指示駕車搭載共犯即證人少年洪○崴、
    被告丙○○至提款地點，再由少年洪○崴提領後將該詐欺贓款
    交予被告丙○○上繳詐欺集團其他共同正犯予以隱匿，被告丁○○另負責監督被告戊○○、丙○○、少年洪○崴執行車手、回水
    工作之實際情況，致檢警機關無從或難以追查該犯罪所得之
    去向，其等主觀上顯具掩飾、隱匿該犯罪所得之故意，客觀
    上亦有掩飾、隱匿該犯罪所得之去向、所在之行為，依上開
    說明，自屬洗錢防制法第2條第2款所規範之洗錢行為無訛。
    核被告丁○○、戊○○、丙○○所為，均係犯刑法第339條之4第1
    項第2款之三人以上共同詐欺取財罪，及有洗錢防制法第2條
    第2款洗錢行為而犯同法第14條第1項之一般洗錢罪。
　㈡起訴書起訴法條雖記載被告丁○○、戊○○、丙○○另涉犯組織犯
    罪防制條例第3條第1項後段之參與犯罪組織罪嫌，惟被告參
    與詐欺取財之犯罪組織部分已經本院109年度訴字第996號判
    決在案，起訴書再論以此部分罪名，容有未恰；又起訴書起
    訴法條漏未敘及一般洗錢罪部分，亦有未恰。經公訴人於本
    院準備程序中當庭就起訴法條補充一般洗錢罪，並更正刪除
    參與犯罪組織罪（本院卷第222頁），併此敘明。
　㈢按共同實行犯罪行為之人，在合同意思範圍以內，各自分擔
    犯罪行為之一部，相互利用他人之行為，以達其犯罪之目的
    者，即應對於全部所發生之結果，共同負責，不問犯罪動機
    起於何人，亦不必每一階段犯行，均經參與。再關於犯意聯
    絡，不限於事前有所協議，其於行為當時，基於相互之認識
    ，以共同犯罪之意思參與者，亦無礙於共同正犯之成立。且
    數共同正犯之間，原不以直接發生犯意聯絡者為限，即有間
    接之聯絡者，亦包括在內。詐欺集團成員，以分工合作之方
    式，各自分擔犯罪行為之一部，相互利用他人之行為，以達
    詐欺取財之目的，即應負共同正犯責任，不必每一階段犯行
    均經參與，且犯意之聯絡，亦不以直接發生者為限，其有間
    接之聯絡者，亦屬之。本案被告丁○○、戊○○、丙○○
　　與少年洪○崴、「皇帝」及其等所屬詐騙集團成員間，已有
    謀議及分工，由所屬詐騙集團不詳成員先行詐騙，由被告戊○○駕車搭載少年洪○崴、被告丙○○至提款地點，再由擔任車
    手之共犯少年洪○崴負責領取款項後繳交被告丙○○上繳其他
    詐欺集團成員，被告丁○○則負責監督上開領款、收水等工作
    之執行情況，依前述說明，被告丁○○、戊○○、丙○○之行為既
    在其與共犯犯意聯絡之範圍內，被告丁○○、戊○○、丙○○自應
    對全部行為之結果負其責任。被告丁○○、戊○○、丙○○與少年
    洪○崴、「皇帝」、及詐騙集團其餘成員間，分別具犯意聯
    絡與行為分擔，為共同正犯。
　㈣又被告丁○○、戊○○、丙○○所犯三人以上共同詐欺取財罪、一
    般洗錢罪，均係以一行為同時觸犯上開2罪名，為想像競合
    犯，均應依刑法第55條規定，從一重即三人以上共同詐欺取
    財罪處斷。
　㈤被告丁○○、戊○○、丙○○與詐欺集團成員共同分別向告訴人2人
    施用詐術，侵害告訴人2人之財產法益，在刑法評價上各具
    獨立性，犯意各別，行為互殊，應予分論併罰。
　㈥又被告丙○○案發時為年滿20歲之成年人，少年洪○崴為92年1
    月生，案發時為12歲以上未滿18歲之少年，有其個人戶籍資
    料1份附卷可參（少連偵90號卷一第167頁）。而被告丙○○於
    本案負責於少年洪○崴提款時把風，並將少年洪○崴交付款項
    轉交詐欺集團成員，與少年有直接之接觸，對於少年洪○崴
    係未滿18歲少年之事實應有所認識，足認被告丙○○應可知悉
    共犯洪○崴為未滿18歲之少年，是被告丙○○成年人與少年共
    同故意犯第339條之4第1項第2款之三人以上共同詐欺取財罪
    ，應依兒童及少年福利與權益保障法第112條第1項前段，加
    重其刑。而被告丁○○、戊○○本案案發時尚未年滿20歲，有被
    告丁○○、戊○○之個人戶籍資料2份附卷可參，起訴書認被告
    丁○○、戊○○應依兒童及少年福利與權益保障法第112條第1項
    前段加重等語，於法尚有未合，併此指明。
　㈦又想像競合犯之處斷刑，本質上係「刑之合併」。其所謂從
    一重處斷，乃將想像競合犯組成之評價上數罪，合併為科刑
    一罪，其所對應之刑罰，亦合併其評價上數罪之數法定刑，
    而為一個處斷刑。易言之，想像競合犯侵害數法益者皆成立
    犯罪，論罪時必須輕、重罪併舉論述，同時宣告所犯各罪名
    ，包括各罪有無加重、減免其刑之情形，亦應說明論列，量
    刑時併衡酌輕罪部分量刑事由，評價始為充足，然後依刑法
    第55條前段規定「從一重處斷」，非謂對於其餘各罪可置而
    不論。因此，法院決定處斷刑時，雖以其中最重罪名之法定
    刑作為裁量準據，惟於裁量其輕重時，仍應將輕罪合併評價
    在內（最高法院108年度台上字第4405、4408號判決同此見
    解）。又洗錢防制法第16條第2項規定「犯前二條之罪，在
    偵查或審判中自白者，減輕其刑。」，被告丁○○、戊○○、丙○○本案之各該犯行雖已從一重之刑法加重詐欺罪處斷，而無
    從再適用上開條項規定減刑，附此敘明。
　㈧爰以行為人之責任為基礎，審酌被告丁○○、戊○○、丙○○均正
    值青年，不思以正當途徑賺取錢財，竟為貪圖不法之利益，
    共同從事詐欺取財及洗錢犯行，損害財產交易安全及社會經
    濟秩序，實有不該；惟審酌被告3人犯後坦認犯行，就所涉
    一般洗錢犯行，已符合自白減刑規定，並考量被告3人所犯
    一般洗錢犯行（即想像競合輕罪部分）之法定刑，兼有自由
    刑及財產刑併科規定，應避免量刑時漏未評價輕罪部分自由
    刑與財產刑兼而併罰之立法意旨，及刑法第55條但書所揭櫫
    之輕罪科刑封鎖作用，並考量本件告訴人之受損金額，兼衡
    被告3人之犯罪動機、目的、分工情形及參與程度，暨被告
    丁○○自述高中肄業之教育程度，入監前無業，家庭經濟狀況
    小康；被告戊○○自述高中畢業之教育程度，目前從事餐飲業
    內場，家庭經濟狀況小康；被告丙○○自述高中畢業之教育程
    度，目前在家幫忙家裡市場生意，家庭經濟狀況小康（本院
    卷第230頁）等一切情狀，分別量處如主文所示之刑，及定
    其應執行之刑，並均諭知罰金如易服勞役之折算標準，以示
    懲儆。
三、沒收：
　㈠按犯罪所得，屬於犯罪行為人者，沒收之；前二項之沒收，
    於全部或一部不能沒收或不宜執行沒收時，追徵其價額，刑
    法第38條之1第1項前段、第3項定有明文。而二人以上共同
    犯罪，關於犯罪所得之沒收、追繳或追徵，應就各人所分得
    者為之。又所謂各人「所分得」，係指各人「對犯罪所得有
    事實上之處分權限」，法院應視具體個案之實際情形而為認
    定。經查，被告丁○○、戊○○、丙○○於準備程序中均自承：本
    案獲得之報酬計算方式係為提領金額之1％等語（本院卷第22
    3頁）。是依被告3人所供陳之前揭計算報酬標準計算犯罪所
    得如下：如附表二之部分，車手提領金額共計69,970元，總
    計報酬應為699元【計算式：（19,985+49,985）×0.01=699
    ，小數點以下無條件捨去，若提領金額高於被害人匯款金額
    ，則以被害人匯款金額計算，下同】，分別為被告3人本案
    之犯罪所得，爰依刑法第38條之1第1項、第3項規定宣告沒
    收，於全部或一部不能沒收或不宜執行沒收時，追徵其價額
    。
　㈡又洗錢防制法第18條第1項固規定：「犯第十四條之罪，其所
    移轉、變更、掩飾、隱匿、收受、取得、持有、使用之財物
    或財產上利益，沒收之；犯第十五條之罪，其所收受、持有
    、使用之財物或財產上利益，亦同」，然並未有「不問屬於
    犯罪行為人與否均沒收」之明文，自仍以屬於被告所有者為
    限，始應予沒收。本案共犯少年洪○崴領取之詐騙款項先係
    交予被告丙○○，被告丙○○再將收取之詐騙款項繳交所屬詐欺
    集團成員指定之人，業據被告丁○○、戊○○、丙○○、少年洪○
    崴分別於警詢、偵查中陳明在卷（少連偵90號卷一第36頁反
    面至第37頁、第52頁正反面、第67頁反面至第68頁、第95頁
    反面、少連偵90號卷二第38頁反面至第39頁），是附表二所
    示之告訴人所交付之詐騙款項並非被告丁○○、戊○○、丙○○所
    有，亦非在其等實際掌控之中，則被告丁○○、戊○○、丙○○就
    本案之詐騙款項尚不具所有權及事實上管領權，自無依洗錢
    防制法第18條第1項對其等宣告沒收。
據上論斷，應依刑事訴訟法第273條之1第1項、第299條第1項前
段，判決如主文。
本案經檢察官廖啟村提起公訴，檢察官林李嘉到庭執行職務。
中　　華　　民　　國　　111 　年　　5 　　月　　18　　日
                  刑事第三庭    法  官  王靜慧  
以上正本證明與原本無異。
如不服本判決應於收受本判決後20日內向本院提出上訴書狀，上
訴書狀應敘述具體理由。上訴書狀未敘述上訴理由者，應於上訴
期間屆滿後20日內補提理由書狀於本院(均須按他造當事人之人
數附繕本 )「切勿逕送上級法院」。 
中　　華　　民　　國　　111 　年　　5 　　月　　18　　日
                                書記官  陳怡君 
附錄本案論罪科刑法條：
中華民國刑法第339條之4第1項
犯第339條詐欺罪而有下列情形之一者，處1年以上7年以下有期
徒刑，得併科1百萬元以下罰金：
一、冒用政府機關或公務員名義犯之。
二、三人以上共同犯之。
三、以廣播電視、電子通訊、網際網路或其他媒體等傳播工具，
    對公眾散布而犯之。
洗錢防制法第2條
本法所稱洗錢，指下列行為：
一、意圖掩飾或隱匿特定犯罪所得來源，或使他人逃避刑事追訴
    ，而移轉或變更特定犯罪所得。
二、掩飾或隱匿特定犯罪所得之本質、來源、去向、所在、所有
    權、處分權或其他權益者。
三、收受、持有或使用他人之特定犯罪所得。
洗錢防制法第14條第1項
有第二條各款所列洗錢行為者，處7年以下有期徒刑，併科新臺
幣5百萬元以下罰金。　　　　　　　
　　　　
附  表一：
編號 詐騙集團成員 工作內容 1 丁○○ 丁○○招攬戊○○、丙○○、少年洪○崴等人加入上揭詐騙集團，且負責監督戊○○、丙○○、少年洪○崴等執行車手、回水業務之實際情況，並向「皇帝」收取每日提領金額百分之1之報酬。 2 少年洪○崴 加入「皇帝」、丁○○所屬之詐騙集團，且擔任依指示以人頭帳戶詐騙款項之車手工作，據以獲取每日提領金額百分之2之報酬。 3 戊○○ 加入上開詐欺集團擔任監督、交水工作，依照上揭詐欺集團成員指示駕車搭載丙○○、少年洪○崴至新竹市，可獲取交水金額百分之1之報酬。 4 丙○○ 加入上開詐欺集團擔任把風、收水及交水工作，依照上揭詐欺集團成員指示於少年洪○崴提款時把風，並將少年洪○崴交付款項轉交該詐欺集團取款人員，可獲取交水金額百分之1之報酬。 

附  表二：
編號 告訴人 詐騙時間、方式 匯款時間、金額 匯入帳戶 提領時間、地點、金額 主文罪名及宣告刑 1 乙○○ 109年7月19日14時48分許/該詐欺集團某成員自稱「MOMO購物網」客服人員致電乙○○，向乙○○佯稱：之前購買黑木耳因工作人員操作失誤導致購買數量變成15瓶，之後會從帳戶扣款1萬3470元云云，再轉至冒用中國信託商業銀行客服人員，要求乙○○至ATM操作解除扣款之購物詐騙手法，致使乙○○陷於錯誤，而於右列時間匯款。 109年7月19日18時10分許/19,985元 陳巧玫申設之國泰世華商業銀行帳號000-000000000000號帳戶 109年7月19日18時13分許，在新竹市○區○○街00○0號之玉山銀行光華分行之自動櫃員機全數提領。 丁○○犯三人以上共同詐欺取財罪，處有期徒刑壹年貳月，併科罰金新臺幣伍仟元，罰金如易服勞役，以新臺幣壹仟元折算壹日。 戊○○犯三人以上共同詐欺取財罪，處有期徒刑壹年貳月，併科罰金新臺幣伍仟元，罰金如易服勞役，以新臺幣壹仟元折算壹日。 丙○○成年人與少年犯三人以上共同詐欺取財罪，處有期徒刑壹年參月，併科罰金新臺幣陸仟元，罰金如易服勞役，以新臺幣壹仟元折算壹日。 2 甲○○ 109年7月19日15時許/該詐欺集團某成員自稱「小美三日」店家致電甲○○、己○○，向甲○○、己○○佯稱：之前購買商品因會計做錯帳，要將多扣款項退還云云，再轉至冒用永豐商業銀行客服人員，要求甲○○、己○○提供網路銀行之驗證碼，作為歸還款項之用之購物詐騙手法，致使甲○○、己○○陷於錯誤，而以甲○○申辦之永豐商業銀行南三重分行帳號000-00000000000000號帳戶，於右列時間匯款。 109年7月19日18時36分許/49,985元（起訴書誤載為49,983元，應予更正） 陳巧玫申辦之中華郵政帳號000-00000000000000號號帳戶 109年7月19日18時40分許，在新竹市○區○○路000號之凱基銀行南大分行之自動櫃員機全數提領。 丁○○犯三人以上共同詐欺取財罪，處有期徒刑壹年貳月，併科罰金新臺幣伍仟元，罰金如易服勞役，以新臺幣壹仟元折算壹日。 戊○○犯三人以上共同詐欺取財罪，處有期徒刑壹年貳月，併科罰金新臺幣伍仟元，罰金如易服勞役，以新臺幣壹仟元折算壹日。 丙○○成年人與少年犯三人以上共同詐欺取財罪，處有期徒刑壹年參月，併科罰金新臺幣陸仟元，罰金如易服勞役，以新臺幣壹仟元折算壹日。